臺灣桃園地方法院刑事判決
111年度簡上字第106號
上  訴  人  臺灣桃園地方檢察署檢察官 
被      告  陳聖賢

                    籍設新北市○○區○○路00號0樓（新北&ZZZZ; ○○○○○○○○○）

                    （另案於法務部○○○○○○○○附設勒戒處所執行觀察、勒戒中）
            陳建志

                    籍設新北市○○區○○路00號0樓（新北&ZZZZ; ○○○○○○○○○）



上列上訴人因被告等竊盜案件，不服本院中華民國110年11月29
日所為110年度桃簡字第2105號第一審刑事簡易判決（聲請簡易
判決處刑案號：110年度偵字第34372號、第38079號），提起上
訴，本院判決如下：
    主  文
上訴駁回。
    事實及理由
一、本件經本院管轄之第二審合議庭審理結果，認原審簡易判決
    以被告陳聖賢、陳建志就該判決附表編號一所為，均係犯刑
    法第320條第1項之竊盜罪、被告陳聖賢就該判決附表編號二
    所為，係犯刑法第320條第1項之竊盜罪，判處被告陳聖賢有
    期徒刑6月、5月，應執行有期徒刑9月，判處被告陳建志有
    期徒刑6月，如易科罰金，均以新臺幣（下同）1,000元折算
    1日，並諭知沒收。經核其認事用法均無違誤，量刑亦無不
    當，應予維持，除證據部分補充「被告陳聖賢、陳建志於本
    院準備程序及審理中之自白」（見本院簡上卷第142至143頁
    、第175頁）外，餘均引用原審刑事簡易判決書（含聲請簡
    易判決處刑書）記載之事實、證據及理由（詳如附件）。
二、檢察官依告訴人蘇文林之請求，提起上訴意旨略以：被告2
    人於犯後未交代竊取物品現在何處，被害人損失未得彌補，
    且被告2人屢犯竊盜案件，原審未慮及此，僅量處被告2人上
    開刑度，量刑尚屬過輕，難認原判決妥適等語。
三、按量刑之輕重，係事實審法院得依職權自由裁量之事項，茍
    已斟酌刑法第57條各款所列情狀而未逾越法定刑度，則不得
    遽指為違法；又在同一犯罪事實與情節，如別無其他加重或
    減輕之原因，下級法院量定之刑，亦無過重或失輕之不當情
    形，則上級法院對於下級法院之職權行使，原則上應予尊重
    （最高法院72年台上字第6696號判例、85年度台上字第2446
    號判決要旨參照）。被告2人對於原審判決認定之犯罪事實
    並無爭執，而原審量處上開刑度，已審酌被告2人不循正當
    途徑獲取所需，無視尊重他人財產價值，恣意至他人車上竊
    取他人之財物，造成告訴人蘇文林、被害人楊士慶之財產損
    害，實應受一定程度之刑事非難。惟念及被告2人犯後尚知
    坦承犯行之犯後態度，並考量本案各次犯行所生危害輕重、
    所得財物、尚未與告訴人或被害人和解或賠償之情形；兼衡
    被告2人犯罪動機、目的、手段，被告陳聖賢於警詢中自述
    國小畢業之教育程度、職業為工、家庭經濟狀況勉持，被告
    陳建志於警詢中自述國中畢業之教育程度、職業為工、家庭
    經濟狀況勉持等一切情狀，量處被告2人上開刑度，並諭知
    易科罰金之折算標準。原審於法定刑內量處前開刑度，該量
    刑並未逾越客觀上之適當性、相當性及必要性之比例原則，
    核屬妥適，且量刑時所應考量之情事，迄至本案上訴審言詞
    辯論終結時，與原審並無二致，揆諸前揭說明，本院對原審
    量刑之職權行使，自當予以尊重。
四、檢察官上訴意旨指稱被告2人未交代竊取物品現在何處，被
    害人損失未得彌補，且被告2人屢犯竊盜案件，原審量刑過
    輕云云，惟被告2人於偵查及本院審理時均自白犯罪，實難
    遽認其等犯後態度不佳，且刑法第57條所列科刑審酌事由，
    係以行為人之責任為基礎，至於被告2人是否交代贓物流向
    、被害人是否已獲賠償，雖可為量刑參考，然非量刑唯一依
    據，另原審判決業已考量被告2人先前執行之案件，多係竊
    盜案件，與本案犯罪類型雷同，已依刑法第47條第1項累犯
    規定均予以加重其刑，自非未予審酌，是原審斟酌刑法第57
    條各款量刑事由後，量處上開刑度，核屬裁量權之行使，與
    罪刑相當原則無悖，難認有何不當或違反比例原則之情。檢
    察官執前詞提起上訴，為無理由，應予駁回。
據上論斷，應依刑事訴訟法第455條之1第1項、第3項、第368條
、第373條，判決如主文。
本案經檢察官楊挺宏聲請以簡易判決處刑，檢察官黃翎樵到庭執
行職務。
中　　華　　民　　國　　111 　年　　6 　　月　　6 　　日
                  刑事第九庭審判長法    官  陳品潔
　　　　　　　　 
　　　　　　　　                  法    官  謝承益
　　　　　　　　 
　　　　　　　　                  法    官  蔣彥威
以上正本證明與原本無異。
不得上訴。
　　　　　　　　　　　　　　　    書 記 官　賴葵樺　　　
中　　華　　民　　國　　111 　年　　6 　　月　　6 　　日